

# FELIPE LUGO

Ingeniero Mecánico Electricista

Ciencia e Ingeniería en Materiales

Desarrollo de producto

# **OBJETIVOS**

Formar parte de una compañía en el área de ingeniería y desarrollo de productos, aportando mi experiencia y conocimientos adquiridos, comprometiéndome con sus ideales de crecimiento empresarial y en la cual pueda desarrollarme personal y profesionalmente.

### CONTACTO

- 81.1051.5799
- **8**1.8390.2283
- felipe.lugo@icloud.com
- felipe-lugo.netlify.app/

#### **EXPERIENCIA LABORAL**

#### ADS MEXICANA • 2007 - 2020 Jefe de desarrollo de producto

Diseño de más de 200 productos a la medida. (2008 - 2020) Rediseño de productos incremento superior al 25% de la participacion en el mercado. (2013 - 2020)

Líder del proyecto "Suministro del subdrenaje pluvial en el Nuevo Aeropuerto de la Ciudad de México". (2016 - 2018)

Líder del proyecto "Comercializacion de cámaras StormTech para sistemas de Retención / Detención". (2017 - 2018)

Lider del proyecto ISO 9001 Diseño y Desarrollo. (2010 - 2011)

#### **OTROS EMPLEOS**

Ingeniero de servicio en campo (1999 – 2001) Dibujante de proyectos (1996 – 1999) Digitalizador cartográfico (1990 – 1994)

#### COMPETENCIAS

- Liderazgo
- Trabajo en equipo
- Planeación de proyectos
- Seguimiento de procesos
- Supervisión y capacitación
- Solución de problemas
- Control de calidad
- Servicio al cliente
- Elaboración del presupuesto

## ACERCA DE MÍ

Soy un profesional innovador y comprometido que establece solidas relaciones en el trabajo para cumplir con los plazos y compromisos establecidos. Gracias a mi formación y experiencia en diversas disciplinas, siento una gran motivación para ofrecer lo mejor de mí en cualquier proyecto.

Estoy abierto al cambio y puedo reorientar mi carrera profesional, para continuar aprendiendo en una compañía que coincida con mis valores y expectativas. Tengo disponibilidad para viajar y si se presenta la oportunidad, para cambiar de residencia.

## **FORMACIÓN**

# MAESTRÍA EN CIENCIA E INGENIERÍA EN MATERIALES 2003 – 2008

Especialidad en propiedades mecánicas de materiales termoplásticos

#### INGENIERO MECÁNICO ELECTRICISTA 1991 – 1996

Áreas de especialidad: Diseño e Ingeniería asistida por computadora y fabricacion mecánica.

**IDIOMAS** Inglés de negocios

CAD/CAE Solid Edge, AutoCAD / FEMAP

OFFICE Avanzado

2020-08-06